【裁判字號】    99,訴緝,59
【裁判日期】    990521
【裁判案由】    毒品危害防制條例
【裁判全文】
臺灣臺北地方法院刑事判決              99年度訴緝字第59號
公  訴  人  臺灣臺北地方法院檢察署檢察官
被      告  甲○○
上列被告因違反毒品危害防制條例案件，經檢察官提起公訴（98
年度撤緩偵字第114號），本院判決如下：
    主  文
甲○○所犯如附表編號一、二所示之罪、所處之刑，均如附表編
號一、二罪刑欄所示。應執行有期徒刑壹年。
被訴如附表編號三所示之罪，公訴不受理。
    事  實
一、甲○○曾有違反肅清煙毒條例及毒品危害防制條例等前科，
    其中於民國九十四年間因施用毒品案件，經本院以九十四年
    度毒聲字第一七二號刑事裁定送觀察、勒戒後，認有繼續施
    用毒品傾向，經本院以九十四年度毒聲字第六五五號刑事裁
    定令入戒治處所施以強制戒治，九十五年六月二十三日強制
    戒治期滿出所後，經臺灣臺北地方法院檢察署檢察官於九十
    五年七月三十日以九十五年度戒毒偵字第一０五號為不起訴
    處分確定。詎甲○○仍不知悔改，基於施用第一級毒品之犯
    意，分別於如附表編號一、二所示施用時間、施用地點，以
    注射針筒（業遭丟棄滅失）注射之方式，施用第一級毒品海
    洛因各一次。嗣經警分別於九十六年六月二十四日上午十時
    二十分許，在臺北市○○區○○街二一二巷五七號前，以及
    於九十六年九月二十一日下午一時三十分許，在臺北市○○
    區○○路永吉公園內予以查獲，經警對其採尿送驗後，鑑驗
    結果均呈嗎啡陽性反應，而查悉上情。
二、案經臺北市政府警察局信義分局報請臺灣臺北地方法院檢察
    署檢察官偵查起訴。
    理  由
壹、有罪部分：
一、訊據被告甲○○對於其有於如附表編號一、二所示施用時間
    、施用地點，施用第一級毒品海洛因之犯罪事實坦承不諱，
    且經將被告分別於上開時、地為警查獲後，經警對其所採得
    之尿液送交鑑驗結果，確均呈嗎啡陽性反應，此有臺灣尖端
    先進生技醫藥股份有限公司濫用藥物檢驗報告、臺北市政府
    警察局偵辦毒品案件尿液檢體委驗單及結文各一份（九十六
    年度毒偵字第二三０八號卷第九頁至第一一頁；九十六年度
    毒偵字第三三一八號卷第七頁至第九頁）在卷可稽。據此，
    足徵被告上開自白符實可採。
二、被告曾有於九十四年間因施用毒品案件，經本院以九十四年
    度毒聲字第一七二號刑事裁定送觀察、勒戒後，認有繼續施
    用毒品傾向，經本院以九十四年度毒聲字第六五五號刑事裁
    定令入戒治處所施以強制戒治，九十五年六月二十三日強制
    戒治期滿出所後，經臺灣臺北地方法院檢察署檢察官於九十
    五年七月三十日以九十五年度戒毒偵字第一０五號為不起訴
    處分確定在案，此有臺灣高等法院被告前案紀錄表一份在卷
    可按，被告在其上開違反毒品危害防制條例案件之觀察、勒
    戒及強制戒治執行完畢釋放後，五年以內再犯本件如附表編
    號一、二所示施用第一級毒品之罪甚明。從而，本件事證明
    確，被告如附表編號一、二所示施用第一級毒品海洛因之犯
    行，均堪認定，應予依法論處。
三、核被告如附表編號一、二所為，均係犯毒品危害防制條例第
    十條第一項之施用第一級毒品罪。被告持有第一級毒品海洛
    因進而施用，其持有第一級毒品海洛因之低度行為，應為其
    施用第一級毒品海洛因之高度行為所吸收，不另論罪。其如
    附表編號一、二所示二次犯行間，犯意個別行為互異，應予
    分論併罰。爰審酌被告犯罪之動機、目的、手段、前因違反
    毒品危害防制條例之施用毒品案件，先後經觀察、勒戒及強
    制戒治執行完畢後，仍不知戒除，又於如附表編號一、二所
    示施用時間、施用地點施用第一級毒品海洛因、施用為自戕
    行為、所生危害及事後坦承犯行之態度等一切情狀，各量處
    如主文所示之刑，並定其應執行之刑。至被告所有用以供其
    如附表編號一、二所示施用第一級毒品海洛因犯罪所用之注
    射針筒，均業遭被告丟棄滅失，此亦經被告於本院審理時供
    述在卷，本院自無從併予宣告沒收，附此敘明。
貳、公訴不受理部分：
一、本件公訴意旨另以：被告另基於施用第一級毒品之犯意，於
    如附表編號三所示施用時間、施用地點，施用第一級毒品海
    洛因一次。經警於九十六年十月九日下午三時二十分許，在
    臺北市○○區○○街二七二號前為警查獲，經警對其採尿送
    驗後，鑑驗結果呈嗎啡陽性反應，而查獲上情。因認被告涉
    犯毒品危害防制條例第十條第一項之施用第一級毒品罪。
二、按緩起訴與不起訴，皆係檢察官終結偵查所為處分，檢察官
    得就已偵查終結之原緩起訴案件，繼續偵查或起訴，應以原
    緩起訴處分係經合法撤銷者為前提，此乃法理上所當然。檢
    察官為緩起訴處分，若係命被告於一定期間，向公庫或指定
    之公益團體支付一定之金額者，苟被告已遵命履行，但檢察
    官誤認其未遵命履行，而依職權撤銷原緩起訴處分，並提起
    公訴（或聲請簡易判決處刑）時，該撤銷原緩起訴處分之處
    分，即存有明顯之重大瑕疵，依司法院釋字第一四０號解釋
    之同一法理，應認此重大違背法令之撤銷緩起訴處分為無效
    ，與原緩起訴處分未經撤銷無異。其後所提起之公訴（或聲
    請簡易判決處刑），應視其原緩起訴期間已否屆滿，分別適
    用刑事訴訟法第三百零三條第一款或第四款為不受理之判決
    ，始為適法。亦即，如原緩起訴期間尚未屆滿，因其起訴（
    或聲請簡易判決處刑）係違背刑事訴訟法第二百五十三條之
    三第一項第三款以原緩起訴處分已經合法撤銷為前提之規定
    ，應認其起訴（或聲請簡易判決處刑）之程序違背規定，依
    同法第三百零三條第一款之規定，為不受理之判決；於原緩
    起訴期間已屆滿，應認其起訴（或聲請簡易判決處刑）違反
    「緩起訴期滿未經撤銷，而違背第二百六十條之規定再行起
    訴」，依同法第三百零三條第四款之規定，諭知判決不受理
    （此有最高法院九十六年度台非字第二三二號刑事判決意旨
    可資參照）。
三、經查：本案被告如附表編號三所示之施用第一級毒品犯行，
    業經臺灣臺北地法院檢察署檢察官於九十六年十二月五日以
    九十六年度毒偵字第三七一九號為緩起訴處分，緩起訴處分
    期間為二年，自九十六年十二月二十四日起至九十八年十二
    月二十三日止，此有上開緩起訴處分書及臺灣高等法院被告
    前案紀錄表各一份在卷可稽（九十六年度毒偵字第三七一九
    號卷第四五頁、第四六頁）。而該署檢察官嗣於九十八年三
    月三十日以九十八年度撤緩字第七七號撤銷緩起訴處分書所
    撤銷之緩起訴處分，係在撤銷該署九十六年度毒偵字第二三
    ０八號、第三三一八號案件（即如附表編號一、二所示犯行
    ）之緩起訴處分，並未撤銷該署九十六年度毒偵字第三七一
    九號案件（即如附表編號三所示犯行）之緩起訴處分，此有
    該署九十八年度撤緩字第七七號撤銷緩起訴處分書一份附卷
    足憑。是以，被告如附表編號三所示犯行，經該署檢察官以
    九十六年度毒偵字第三七一九號為緩起訴處分確定後，於上
    開緩起訴處分期間屆滿前即九十八年十二月二十三日前，未
    經撤銷該案之緩起訴處分，又於九十八年五月十九日以九十
    八年度撤緩偵字第一一四號起訴書向本院提起公訴，九十八
    年六月六日繫屬本院，揆諸前揭判決意旨，檢察官就被告如
    附表編號三所示犯行部分之起訴程式違背規定，自應依法就
    此部分犯行為不受理判決之諭知。
據上論斷，依刑事訴訟法第二百九十九條第一項前段、第三百零
三條第一款，毒品危害防制條例第十條第一項，刑法第十一條前
段、第五十一條第五款，判決如主文。
本案經檢察官文家倩到庭執行職務。
中    華    民    國    99    年    5     月    21    日
                        臺灣臺北地方法院刑事第十五庭
                            審判長法  官  廖紋妤
                                  法  官  邱蓮華
                                  法  官  吳麗英
上正本證明與原本無異。
如不服本判決應於收受送達後10日內向本院提出上訴書狀，並應
敘述具體理由；其未敘述上訴理由者，應於上訴期間屆滿後20日
內向本院補提理由書（均須按他造當事人之人數附繕本）「切勿
逕送上級法院」。
                                  書記官  藍儒鈞
中    華    民    國    99    年    5     月    21    日
附錄本案論罪科刑法條：
毒品危害防制條例第十條：施用第一級毒品者，處六月以上五年
                        以下有期徒刑。
                        施用第二級毒品者，處三年以下有期
                        徒刑。
【附表】
┌──┬────────┬───────┬────────┬──────────┐
│編號│施   用  時   間│施  用  地  點│罪            刑│備                註│
├──┼────────┼───────┼────────┼──────────┤
│    │九十六年六月二十│北市市信義區忠│甲○○施用第一級│經臺灣臺北地方法院檢│
│    │四日上午十時二十│孝東路五段七九│毒品，處有期徒刑│察署檢察官以九十六年│
│ 一 │分許為警查獲後，│０巷六八弄二號│柒月。          │度毒偵字第二三０八號│
│    │經警對其採尿時起│二樓住處內    │                │為緩起訴處分後，嗣經│
│    │回溯二十六小時內│              │                │該署檢察官以九十八年│
│    │之某時許        │              │                │度撤緩字第七七號處分│
│    │                │              │                │書撤銷緩起訴。      │
├──┼────────┼───────┼────────┼──────────┤
│    │九十六年九月二十│臺北市信義區永│甲○○施用第一級│經臺灣臺北地方法院檢│
│    │一日下午一時三十│吉路永吉公園旁│毒品，處有期徒刑│察署檢察官以九十六年│
│ 二 │分許為警查獲後，│公共廁所內    │柒月。          │度毒偵字第三三一八號│
│    │經警對其採尿時起│              │                │為緩起訴處分後，嗣經│
│    │回溯二十六小時內│              │                │該署檢察官以九十八年│
│    │之某時許        │              │                │度撤緩字第七七號處分│
│    │                │              │                │書撤銷緩起訴。      │
├──┼────────┼───────┼────────┼──────────┤
│    │九十六年十月九日│臺北市信義區永│                │經臺灣臺北地方法院檢│
│    │下午三時二十分許│吉路永吉公園旁│                │察署檢察官以九十六年│
│ 三 │為警查獲後，經警│公共廁所內    │                │度毒偵字第三七一九號│
│    │對其採尿時起回溯│              │                │為緩起訴處分在案，緩│
│    │二十六小時內之某│              │                │起訴期間屆滿前，未經│
│    │                │              │                │撤銷緩起訴處分，又提│
│    │                │              │                │起公訴。            │
└──┴────────┴───────┴────────┴──────────┘

司法院資訊處製作；財團法人民間司法改革基金會備份。
